【裁判字號】    97,訴,507
【裁判日期】    970703
【裁判案由】    違反毒品危害防制條例
【裁判全文】
臺灣新竹地方法院刑事判決               97年度訴字第507號
公  訴  人  臺灣新竹地方法院檢察署檢察官
被      告  甲○○
                    （另案在臺灣新竹監獄執行中）
上列被告因違反毒品危害防制條例案件，經檢察官提起公訴（97
年度毒偵字第825號），本院依簡式審判程序判決如下：
    主  文
甲○○施用第一級毒品，累犯，處有期徒刑玖月，扣案之第一級
毒品海洛因貳包（合計淨重壹點肆公克，空包裝總重零點陸陸
公克），均沒收銷燬之；又施用第二級毒品，累犯，處有期徒刑
伍月；應執行有期徒刑壹年，扣案之第一級毒品海洛因貳包（合
計淨重壹點肆公克，空包裝總重零點陸陸公克），均沒收銷燬
之。
    事  實
一、甲○○前因施用第一、二級毒品案件，經本院以95年度訴字
    第 877號刑事判決分別判處有期徒刑7月、4月，應執行有期
    徒刑10月確定，並分別經本院以96年度聲減字第 427號裁定
    減刑為有期徒刑3月又15日、2月，應執行有期徒刑 5月確定
    ，於民國96年8月14日易科罰金執行完畢。
二、甲○○前於93年間，因施用毒品案件，經本院以93年度毒聲
    字第 749號裁定送觀察勒戒，認有繼續施用毒品傾向，再經
    本院以93年度毒聲字第 177號裁定令入戒治處所施以強制戒
    治，於94年 1月21日停止戒治出所付保護管束，於同年6月8
    日戒治期滿未經撤銷停止戒治，遂由臺灣新竹地方法院檢察
    署檢察官於94年3月25日以94年度戒毒偵字第7號為不起訴處
    分確定。
三、甲○○仍不知悔改，分別基於施用第一級毒品海洛因、及第
    二級毒品安非他命之犯意，分別於97年 4月17日21時許及97
    年 4月16日某時許，均在位於新竹縣竹北市路邊車上，以將
    海洛因摻入香菸內吸食之方式及以將安非他命放在玻璃球吸
    食器內加熱生煙吸食之方式，非法施用第一級毒品海洛因及
    第二級毒品安非他命各1次，嗣於97年4月18日16時24分許，
    在新竹縣新豐鄉○○路 176號前為警查獲，並扣得第一級毒
    品海洛因 2包（合計淨重1.43公克，空包裝總重0.66公克）
    ，始悉上情。
四、案經行政院海岸巡防署海洋巡防總局第十二（新竹）海巡隊
    報告臺灣新竹地方法院檢察署檢察官偵查起訴。
    理  由
一、本件被告甲○○所犯施用第一級、第二級毒品罪，並非死刑
    、無期徒刑、最輕本刑為 3年以上有期徒刑之罪，或高等法
    院管轄第一審之案件，被告於本院準備程序進行中，就被訴
    事實為有罪之陳述，經本院合議庭認合於刑事訴訟法第 273
    條之1第1項之規定，裁定進行簡式審判程序，合先敘明。
二、上揭犯罪事實，業經被告甲○○於警詢、偵查、本院準備程
    序及審理時均坦承不諱，又被告於97年 4月18日於行政院海
    岸巡防署海洋巡防總局第十二（新竹）海巡隊採集尿液送驗
    ，呈嗎啡陽性、可待因陽性及安非他命陽性及甲基安非他命
    陽性反應，有新竹市警察局辦理煙毒、麻醉藥品案尿液送驗
    受檢人真實性名代號對照表暨送驗登記簿、97年 4月30日台
    灣尖端先進生技醫藥股份有限公司濫用藥物檢驗報告各乙份
    （偵卷第102頁、第103頁）在卷可參，並有第一級毒品海洛
    因 2包（合計淨重1.43公克，空包裝總重0.66公克）扣案可
    資佐證，且有行政院海岸巡防署海洋巡防總局第十二（新竹
    ）海巡隊搜索扣押筆錄、扣押物品目錄表、扣押物品清單 1
    份及現場查獲照片2幀附卷足憑（偵卷第61頁至第63頁、第6
    5頁、第68頁）。足認被告之自白與事實相符，應堪採信。
三、被告前於93年間，因施用毒品案件，經本院以93年度毒聲字
    第 749號裁定送觀察勒戒，認有繼續施用毒品傾向，再經本
    院以93年度毒聲字第 177號裁定令入戒治處所施以強制戒治
    ，於94年 1月21日停止戒治出所付保護管束，於同年6月8日
    戒治期滿未經撤銷停止戒治，遂由臺灣新竹地方法院檢察署
    檢察官於94年3月25日以94年度戒毒偵字第7號為不起訴處分
    確定等情，有臺灣新竹地方法院檢察署刑案資料查註紀錄表
    、臺灣高等法院被告前案紀錄表、在監在押全國紀錄表在卷
    可按，是被告所犯毒品危害防制條例第10條第1項、第2項之
    施用第一級毒品及第二級毒品罪，均洵堪認定，本件事證明
    確，應依法論科。
四、核被告所為，係犯毒品危害防制條例第10條第1項、第2項之
    施用第一級毒品、第二級毒品罪，而其持有第一級毒品海洛
    因及第二級毒品安非他命之低度行為，分為施用第一級毒品
    海洛因及第二級毒品安非他命之高度行為所吸收，均不另論
    罪。而被告所犯之施用第一級毒品罪及第二級毒品罪，犯意
    各別、行為互殊，且犯罪構成要件不同，應予分論併罰。又
    被告有詳如事實欄一所示之前科紀錄等情，有臺灣新竹地方
    法院檢察署刑案資料查註紀錄表、臺灣高等法院被告前案紀
    錄表在卷可參，被告於前受有期徒刑執行完畢 5年內，再故
    意犯本件有期徒刑以上之罪，為累犯，應依刑法第47條第 1
    項之規定加重其刑。爰審酌被告無視法令之禁止，前已因多
    次施用毒品案件，經法院裁定觀察勒戒、強制戒治後，竟仍
    再度施用足以導致精神障礙及生命危險之成癮性毒品，顯無
    悔改之意，兼以施用毒品所生危害以自戕健康為主，及犯後
    坦承犯行等一切情狀，量處如主文所示之刑，並定應執行刑
    。
五、扣案之第一級毒品海洛因 2包（合計淨重1.43公克，空包裝
    總重0.66公克），均為第一級毒品，均應依毒品危害防制條
    例第18條第1項前段之規定宣告沒收銷燬之。
六、據上論斷，應依刑事訴訟法第273條之1第1 項、第299條第1
    項前段，毒品危害防制條例第10條第1項、第2項、第18條第
    1項前段，刑法第11條前段、第47條第1項、第51條第 5款，
    判決如主文。
本案經檢察官鄒茂瑜到庭執行職務。
中    華    民    國    97    年    7     月    3     日
                  刑事第一庭    法  官  楊數盈
以上正本證明與原本無異。
如不服本判決應於收受本判決後10日內向本院提出上訴書狀，上
訴書狀應敘述具體理由。上訴書狀未敘述上訴理由者，應於上訴
期間屆滿後20日內補提理由書狀於本院 (均須按他造當事人之人
數附繕本 )「切勿逕送上級法院」。
                                書記官  謝國聖
中    華    民    國    97    年    7     月    3     日
附錄本案論罪科刑法條：
毒品危害防制條例第10條
施用第一級毒品者，處6月以上5年以下有期徒刑。
施用第二級毒品者，處3年以下有期徒刑。


司法院資訊處製作；財團法人民間司法改革基金會備份。
